臺灣屏東地方法院刑事判決　　　　　　　　　　　　　九十一年度易字第二六五號
　　公　訴　人　臺灣屏東地方法院檢察署檢察官
　　被　　　告　乙○○
　　被　　　告　丙○○
　　被　　　告　戊○○
　　被　　　告　丁○○
　　被　　　告　己○○
　　被　　　告　甲○○
右列被告等因傷害等案件，經檢察官提起公訴（九十年度偵字第三七七一號、九十年
度偵字第五九０一號、九十一年度偵字第二三０號），本院判決如左：
     主  文
乙○○、戊○○共同傷害人之身體，各處拘役肆拾日，如易科罰金，均以參佰元折算
壹日。
丁○○、甲○○共同傷害人之身體，各處拘役肆拾日，如易科罰金，均以參佰元折算
壹日。
己○○共同傷害人之身體，處拘役肆拾日，如易科罰金，均以參佰元折算壹日；又以
加害財產之事，恐嚇他人致生危害於安全，處拘役拾日，如易科罰金，以佰元折
算壹日。應執行拘役伍拾日，如易科罰金，以佰元折算壹日。
丙○○以加害生命之事，恐嚇他人致生危害於安全，處拘役拾日，如易科罰金，以
佰元折算壹日。其餘被訴傷害部分公訴不受理。
     事  實
一、丙○○、乙○○二人為父子關係，乙○○與丁○○二人並比鄰經營商店。民國九
    十年二月九日二十一時三十分許，乙○○在其所經營之屏東縣長治鄉○○村○○
    路七二之五號雜貨店前，見丁○○與前來購買商品之客人賴幸榮因借車卻發生毀
    損等細故與賴幸榮發生口角，丁○○並持竹製掃帚毆打賴幸榮，乙○○乃上前勸
    架，乙○○與丁○○竟因此發生口角，雙方均基於傷害人之身體之意思，丁○○
    先持竹製掃帚毆打乙○○背部，乙○○徒手毆打丁○○臉部，丁○○因此跌倒在
    地，高聲呼救求援，友人己○○、甲○○二人見狀，亦承接傷害人之身體之犯意
    ，由甲○○徒手掐住乙○○頸部，己○○則以拳頭毆打乙○○。乙○○之岳父鄭
    仙派、小舅子戊○○二人自乙○○家中出來，見乙○○遭甲○○、己○○毆打，
    戊○○亦承接傷害人之身體之意思，徒手毆打甲○○、己○○而參與互毆，鄭仙
    派則在旁勸阻。因上開互毆，乙○○受有頸部挫傷之傷害、丁○○受有左側眼眶
    浮腫、右額二乘二公分瘀血、右前臂二乘二公分瘀血之傷害、己○○受有左前額
    瘀血直徑一公分、左眼眉外側瘀腫直徑二點五公分、腹臍上方瘀血二乘一公分及
    三乘一點五公分之傷害、戊○○則受有右手掌、左腰挫傷之傷害。嗣於同日晚間
    十時許，丙○○返家後聽聞兒子乙○○遭己○○等人毆打，乃夥同三、四個姓名
    不詳成年男子至上開互毆地點了解狀況，又與己○○發生爭執，丙○○與己○○
    乃分別基於恐嚇之意思，由己○○以「你是外地人，如太假肖（台語），我將放
    火把你房子燒掉」等加害財產之事恐嚇丙○○，丙○○則以「如太假肖（台語）
    ，要叫人把你做掉」等加害生命之事恐嚇己○○，致雙方因此均心生畏懼。
二、案經乙○○、丁○○、己○○、丙○○、戊○○訴由屏東縣警察局屏東分局移送
    台灣屏東地方法院檢察署檢察官偵查起訴。
     理  由
壹、有罪部分：
一、被告乙○○、戊○○、己○○對於在上開時、地參與互毆之事實坦承不諱，與告
    訴人丁○○指述之情節相符，並與證人賴幸榮所證述之「看到乙○○從屋內出來
    用手甩一下丁○○的臉，丁○○就倒地，有看到乙○○、戊○○、己○○打架」
    等語，及劉幸妏所證述之「當時我看到乙○○打丁○○，丁○○就昏過去」等語
    均相符合，復有診斷證明書四紙在卷可資佐證，被告乙○○、戊○○、己○○傷
    害之犯行應可認定。
二、被告丁○○、甲○○則矢口否認有何傷害犯行，被告丁○○辯稱「是乙○○一從
    家中出來就用手打我的臉，我就昏過去了，並沒有打乙○○」等語；被告甲○○
    則辯稱「看見丁○○倒在地上，就立刻送丁○○去醫院，根本不在現場，沒有參
    與互毆」等語。惟查：被告丁○○持竹製掃帚毆打告訴人兼被告乙○○背部，被
    告甲○○則以手掐住乙○○脖子一節，業據告訴人兼被告乙○○指述明確，並經
    證人兼被告戊○○於偵查中陳述甚詳，參以卷附財團法人屏東基督教醫院診斷證
    明書記載告訴人兼被告乙○○之傷勢為「頸部挫傷」，與乙○○及戊○○之指述
    相符，其二人之陳述應與事實相符而值採信，被告丁○○、甲○○之傷害犯行亦
    堪認定。
三、被告丙○○、己○○均矢口否認有對對方為恐嚇之行為，然上開恐嚇犯行，均據
    被告兼告訴人己○○及丙○○於警、偵訊中指述綦詳，被告兼告訴人丙○○更稱
    其因此去投保火險（見九十年七月十八日偵訊筆錄），顯見被告丙○○、己○○
    確有因同案被告乙○○、戊○○、丁○○、甲○○間之互毆事由發生口角並進而
    相互恐嚇之行為，被告丙○○、己○○之恐嚇犯行亦堪認定。
四、核被告乙○○、戊○○、己○○、丁○○、甲○○所為，均係犯刑法第二百七十
    七條第一項之傷害罪。又被告丙○○、己○○所為，均係犯刑法第三百零五條之
    恐嚇危害安全罪。被告乙○○、戊○○及被告己○○、丁○○、甲○○兩方，對
    於與他方互毆之傷害行為，均有接續性之犯意聯絡及行為分擔，均為共同正犯。
    被告乙○○、戊○○及被告己○○、丁○○、甲○○兩方均係以一傷害行為，毆
    傷對方多人，均為想像競合犯。被告己○○所為傷害罪及恐嚇危害安全罪二罪間
    ，犯意個別，罪名互異，應予分論併罰。爰審酌被告乙○○、戊○○、己○○、
    丁○○、甲○○等五人素行尚可，有臺灣高雄地方法院檢察署刑案資料查註紀錄
    表及臺灣高等法院被告全國前案紀錄表各一份在卷可稽，復斟酌其等犯罪之動機
    均為細故、所生危害尚屬輕微及其等犯罪後態度等一切情狀，分別量處如主文所
    示之刑，並諭知易科罰金之折算標準，另就被告己○○部分定應執行刑。又被告
    己○○、甲○○所犯傷害罪部分，雖經同案被告兼告訴人戊○○於本院審理中撤
    回告訴，因對共犯一人撤回告訴效力及於其他共犯，是被告丁○○被訴傷害部分
    亦經撤回告訴，然因另一被告兼告訴人乙○○並未對被告己○○、甲○○、丁○○撤回告訴，是本院仍就被告己○○、甲○○、丁○○傷害犯行依法論科，併予
    敘明。
貳、公訴不受理部分：
一、公訴意旨另以：被告己○○與被告丙○○除彼此出言恫嚇外，被告丙○○復出手
    毆打被告己○○之臉部，另二位與被告丙○○一同前往之不詳姓名男子則以行動
    電話毆打己○○之腹部，致己○○受有左眼眉下部瘀腫、左前額腹腎臍上方兩處
    瘀血等傷害，因認被告丙○○涉犯刑法第二百七十七條第一項之傷害罪嫌。
二、按告訴乃論之罪，告訴人於第一審辯論終結前，得撤回其告訴；又告訴經撤回者
    ，法院應諭知不受理之判決，刑事訴訟法第二百三十八條第一項，及第三百零三
    條第三款定有明文。
三、被告丙○○因傷害案件，經檢察官提起公訴，認被告丙○○係犯刑法第二百七十
    七條第一項之傷害罪，依同法第二百八十七條前段之規定，須告訴乃論。茲據告
    訴人己○○於本院辯論終結前，當庭表示要撤回其告訴，並庭呈和解書一份，有
    本院九十一年四月十八日審理筆錄在卷可稽，揆諸前開說明，應諭知不受理之判
    決。
據上論斷，應依刑事訴訟法第二百九十九條第一項前段、第三百零三條第三款，刑法
第二十八條、第二百七十七條第一項、第三百零五條、第五十五條、第四十一條第一
項前段、第五十一條第六款，罰金罰鍰提高標準條例第一條前段、第二條，判決如主
文。
本案經檢察官何克昌到庭執行職務。
中      華      民      國    九十一    年      四      月     三十     日
                                  臺灣屏東地方法院刑事第三庭
                                      審判長法  官黃國永
                                            法  官余德正
                                            法  官陳姵君
右正本證明與原本無異。
如不服本判決應於收受本判決後送達後十日內向本院提出上訴書狀，其未敘述上訴理
由者，並得於提起上訴後十日內向本院補提理由書狀（均須按他造當事人之人數附繕
本 ）「切勿逕送上級法院」
                                            書記官蔡德章
中      華      民      國    九十一    年      四      月     三十     日
得上訴
附錄：
中華民國刑法第二百七十七條
 (普通傷害罪)
傷害人之身體或健康者，處三年以下有期徒刑、拘役或一千元以下罰金。
犯前項之罪因而致人於死者，處無期徒刑或七年以上有期徒刑；致重傷者
，處三年以上十年以下有期徒刑。
中華民國刑法第三百零五條
 (恐嚇危害安全罪)
以加害生命、身體、自由、名譽、財產之事，恐嚇他人致生危害於安全者
，處二年以下有期徒刑、拘役或三百元以下罰金。
